【裁判字號】    95,交易,112
【裁判日期】    950630
【裁判案由】    過失傷害
【裁判全文】
臺灣嘉義地方法院刑事判決             95年度交易字第112號
公  訴  人  臺灣嘉義地方法院檢察署檢察官
被      告  甲○○  24歲民.
上列被告因過失傷害案件，經檢察官提起公訴（95年度調偵字第
155號），被告於本院行準備程序時就犯罪事實為有罪之陳述，
經本院合議庭裁定適用簡式審判程序，判決如下：
    主  文
甲○○因過失傷害人，處有期徒刑捌月。
    事  實
一、甲○○明知飲酒後駕駛動力交通工具操控能力降低，不能安
    全駕駛交通工具，猶於民國九十五年一月十五日晚上十一時
    許，與友人在嘉義縣中埔鄉富收村頂六快炒店飲酒至同日凌
    晨十二時許，已達不能安全駕駛動力交通工具狀態，竟不顧
    公眾之安危，仍駕駛車牌號碼8630－FU號自用小客車附載鄧
    健男及鄧志崇，沿嘉義縣中埔鄉往嘉義市○○路由南往北方
    向行駛，行經嘉義市○○路（稚輝電線桿四號旁）時，本應
    注意遵守汽車駕駛人飲用酒類，呼氣中酒精濃度超過○．二
    五毫克或血液中酒精濃度超過百分之○．○五以上者，不得
    駕車；車輛行駛時，駕駛人應注意車前狀況，隨時採取必要
    之安全措施；汽車在劃有分向限制線之路段，不得駛入來車
    之車道內；而依當時天候晴、夜間有照明、柏油路面乾燥、
    無缺陷、無障礙物、視距良好，並無不能注意之情事，然其
    因酒力發作而疏於注意遵守上開規定，駕車逆向行駛，直接
    撞擊該時由北往南行駛之對向車道上、由乙○○所駕駛車牌
    號碼UR－3237號自用小客車，致乙○○受有「下顎骨骨折、
    臉部多處撕裂傷」、「右側第四、五肋骨骨折、右側股骨幹
    轉子間及髁上骨折、右側髕骨骨折、右側跟骨骨折」等傷害
    ，經警據報將甲○○送醫治療，經財團法人天主教聖馬爾定
    醫院抽血測得甲○○之血液中酒精濃度為每公合224毫克（
    經換算其呼氣酒精濃度為每公升1.12毫克，公共危險罪部分
    另經緩起訴處分），始查悉上情。
二、案經乙○○訴由嘉義市警察局第二分局報告臺灣嘉義地方法
    院檢察署檢察官偵查起訴。
    理  由
一、上揭事實，業據被告甲○○坦承不諱，並經告訴人乙○○迭
    於警詢、偵審時指訴綦詳，核與證人鄧健男、鄧志崇於警詢
    時證述情節相符，復有財團法人天主教聖馬爾定醫院生化檢
    驗報告單二紙、嘉義市警察局第二分局刑法第一百八十五條
    之三案件測試觀察紀錄表一紙（測出被告血液中所含酒精濃
    度達224mg/dL，換算為呼氣所含酒精濃度約為1.12mg/L，見
    警卷第21、22頁）、道路交通事故現場圖、調查報告表（一
    ）、（二）各一紙、肇事現場及車損照片十四幀在卷可稽。
    又告訴人乙○○確係因本件車禍受有「下顎骨骨折、臉部多
    處撕裂傷」、「右側第四、五肋骨骨折、右側股骨幹轉子間
    及髁上骨折、右側髕骨骨折、右側跟骨骨折」等傷害，有財
    團法人天主教聖馬爾定醫院診斷證明書二紙（警卷第25、26
    頁）在卷可稽。
二、按飲用酒類，呼氣中酒精濃度超過０．二五毫克或血液中酒
    精濃度超過百分之０．０五以上者，不得駕車；汽車駕駛人
    應注意車前狀況，隨時採取必要之安全措施，；又汽車在劃
    有分向限制線之路段，不得駛入來車之車道內。為道路交通
    安全規則第一百十四條二款、第九十四條第三項、第九十七
    條第二款分別定有明文。查被告係合法考領有駕駛執照之人
    ，此有上開調查報告表之記載可據，並為其於警訊自承，是
    其對於應遵守上開規定自應知之甚稔，且依卷附之道路交通
    事故調查報告表所載，本件肇事當時係天候晴、夜間有照明
    、柏油路面乾燥、無缺陷、無障礙物、視距良好等情，則被
    告並無不能注意之情事，詎仍疏未注意上開規定，因而肇事
    ，致告訴人乙○○受有上述之傷害，足見被告於本件車禍確
    有違反上述交通安全規則至明；告訴人乙○○則無過失情形
    ，是被告駕車有上開過失行為，至為明確。又告訴人乙○○
    因本件車禍而受傷，已如前述，其與被告之過失行為間顯有
    相當因果關係；綜上事證，被告自白確與事實相符，要屬無
    疑；本案事證明確，被告犯行，應堪認定。
三、核被告所為，係犯刑法第二百八十四條第一項前段之過失傷
    害罪。又被告酒醉駕車，因而致人受傷，應依道路交通管理
    處罰條例第八十六條第一項之規定，加重其刑至二分之一。
    又警卷卷附之嘉義縣警察局道路交通事故肇事人自首情形紀
    錄表（警卷第23頁），雖就被告部分勾選記載「報案人或勤
    指中心轉來資料未報明肇事人姓名，處理人員前往傷者就醫
    之醫院處理時，肇事人在場，並當場承認為肇事人」，惟被
    告於車禍後係路人報案，其因昏迷送醫急救，於第一次製作
    警訊筆錄前，並未告訴警方其係肇事車輛駕駛，而係昏迷期
    間於警方詢問時，其母回答警察，為被告於準備程序時陳述
    甚明（本院卷第11頁），殊與紀錄表上勾選記載情形不符，
    亦非肇事後，於偵查犯罪職權之機關或公務員尚未查知其車
    禍之犯罪事實前，向至現場處理之警員，主動告知其為肇事
    人，自首而接受裁判，是前開自首情形紀錄表之勾選，顯屬
    有誤，而與自首情形未合，併予敘明。
四、爰審酌被告雖無犯罪紀錄，素行尚佳（有臺灣高等法院被告
    前案紀錄表附卷可按），然酒後以高達換算其呼氣酒精濃度
    為每公升1.12毫克之高度酒醉狀態，猶無視他人生命安全而
    駕車，肇致告訴人傷勢嚴重，被告肇事後迄言詞辯論終結前
    ，既未與告訴人達成民事上和解，雖當庭表示僅能賠償新台
    幣（下同）二十萬元，然迄未為任何賠償給付，為被告於審
    理時供陳甚明（本院卷第11頁）之犯後態度；及依其陳述（
    本院卷第26頁），其高職畢業，現於熱炒店工作、月入約二
    至三萬元，未婚，父親開砂車為業等智識程度及生活狀況，
    告訴人受傷後，迄今不良於行，須長期復健治療，其與家屬
    精神及經濟上負擔沈重，其請求之賠償金額為告訴人傷勢療
    養及長期照顧所需，被告遲未為積極和解及賠償，殊無彌補
    其犯罪所造成損害之情狀及盡力悔改之犯後態度，量處如主
    文所示之刑，以資懲儆。
據上論斷，應依刑事訴訟法第二百七十三條之一第一項、第二百
九十九條第一項前段，道路交通管理處罰條例第八十六條第一項
，刑法第二百八十四條第一項前段，罰金罰鍰提高標準條例第一
條前段，判決如主文。
本案經檢察官侯德人到庭執行職務
中    華    民    國    95    年    6     月    30    日
                  交通法庭    法  官  蔡廷宜
以上正本證明與原本無異。
如不服本判決，應於判決送達後10日內，向本院提出上訴狀。
中    華    民    國    95    年    6     月    30    日
                              書記官  蕭琪男
附錄論罪法條全文：
中華民國刑法第284條第1項
(過失傷害罪)
因過失傷害人者，處6月以下有期徒刑、拘役或500元以下罰金，
致重傷者，處1年以下有期徒刑、拘役或500元以下罰金。


司法院資訊處製作；財團法人民間司法改革基金會備份。
